【裁判字號】    97,抗,1528
【裁判日期】    970930
【裁判案由】    損害賠償等
【裁判全文】
臺灣高等法院民事裁定                  97年度抗字第1528號
抗  告  人  普安科技股份有限公司
法定代理人  乙○○
代  理  人  黃帥升律師
            白友桂律師
            吳典倫律師
相  對  人  天揚精密陶瓷股份有限公司
                        號
法定代理人  甲○○
代  理  人  姜鈺君律師
            林攸彥律師
            洪雅萍律師
上列當事人間損害賠償等事件，抗告人對於中華民國97年8月4日
臺灣板橋地方法院97年度訴字第1650號裁定提起抗告，本院裁定
如下：
    主  文
抗告駁回。
抗告費用由抗告人負擔。
    理  由
一、按「訴訟之全部或一部，法院認為無管轄權者，依原告聲請
    或依職權以裁定移送於其管轄法院。」、「對於私法人或其
    他得為訴訟當事人之團體之訴訟，由其在中華民國之主事務
    所或主營業所所在地之法院管轄。」民事訴訟法第28條第1
    項、第2條第2項分別定有明文。次按「因契約涉訟者，如經
    當事人定有債務履行地，得由該履行地之法院管轄。」同法
    第12條亦有明文。此乃民事訴訟法關於因契約涉訟特別審判
    籍之規定，是項約定雖不以書面或明示為必要，即言詞或默
    示為之，亦非法所不許，惟仍必須當事人間有約定債務履行
    地之意思，始有該條之適用。又管轄權之有無，雖為受訴法
    院應依職權調查之事項，惟當事人對此訴訟成立要件之舉證
    責任仍未因之免除，準此，主張因契約涉訟當事人間定有債
    務履行地之約定者，即應就該主張之有利事實負舉證之責任
    。
二、經查：
（一）相對人設立登記之主營業所所在地係在桃園縣平鎮市平鎮
      工業區○○○路15號，此有抗告人之民事起訴狀可憑（原
      審卷第3頁），且為兩造所不爭執，可知，相對人之主營
      業所係設在桃園縣轄區甚明。
（二）抗告人主張其於民國95年2月9日向相對人購買之鉭電容（
      下稱系爭電容）品質有重大瑕疵，安裝於抗告人生產之磁
      碟陣列控器後，系爭電容陸續發生故障燒毀情事，致抗告
      人受有重大損失，乃依瑕疵擔保、不完全給付之法律關係
      ，起訴請求相對人應給付新台幣4,531,867元之本息等情
      ，固據抗告人提出系爭電容訂單及送貨單各1紙（本院卷
      第11至12頁），據以證明兩造間業已約定本件契約之履行
      地係在抗告人公司所在地之台北縣中和市○○路○段102號
      4樓，惟為相對人所否認，辯以兩造間並無契約履行地之
      約定等語。經核抗告人提出之上開訂單、送貨單雖分別載
      有：「Please delive to：普安科技股份有限公司中和市
      ○○路○段102號4樓」及「送貨地址：中和市○○路○段10
      2號4樓」等語，然上開訂單及送貨單上，並無相對人之簽
      名，是相對人是否確有以上址為本件契約履行地之意思，
      已有可疑。況依相對人提出兩造過去曾交易之訂單，其上
      均載有雙方之簽名，據以確認該等交易之內容及交貨地點
      ，此有94年8月23日及同年月24日之訂單2紙可憑（本院卷
      第24至25頁），是本院仍難僅憑抗告人提出之上開訂單、
      送貨單有如上所述之記載，即認台北縣中和市○○路○段
      102號4樓，係兩造所約定之債務履行地。
（三）綜上，兩造間並無約定以台北縣中和市○○路○段102號4
      樓，為本件契約之履行地之意思，而相對人之主營業所復
      係在桃園縣轄區，則依上開一之說明，自應由臺灣桃園地
      方法院管轄，原法院依職權裁定將本件訴訟移送於有管轄
      權之臺灣桃園地方法院，依法並無不合。抗告意旨指摘原
      裁定不當，聲明廢棄，自無理由，應予駁回。
三、據上論結，本件抗告為無理由，爰裁定如主文。
中    華    民    國    97    年    9     月    30    日
                    民事第十二庭
                        審判長法  官  陳駿璧
                              法  官  連士綱
                              法  官  陳邦豪
正本係照原本作成。
本裁定除以適用法規顯有錯誤為理由，並經本院許可外，不得再
抗告。如提起再抗告，應於收受後10日內委任律師為代理人向本
院提出再抗告狀。並繳納再抗告費新台幣１千元。
中    華    民    國    97    年    10    月    1     日
                              書記官  李佳樺


司法院資訊處製作；財團法人民間司法改革基金會備份。
